臺灣彰化地方法院刑事判決　94年度訴字第1133號
公　訴　人　臺灣彰化地方法院檢察署檢察官
被　　　告　甲○○　男　32歲.
　　　　　　　　　　住彰化縣伸.
上列被告因違反毒品危害防制條例案件，經檢察官提起公訴（94
年度毒偵字第1816、2236、3145號），本院合議庭裁定由受命法
官獨任進行簡式審判程序判決如下：
    主  文
甲○○連續施用第一級毒品，累犯，處有期徒刑玖月，扣案之第
一級毒品海洛因貳包（其中壹包含袋毛重壹點玖公克，其中壹包
含袋毛重零點公克）沒收銷燬之，塑膠杓壹只沒收；又連續施
用第二級毒品，累犯，處有期徒刑肆月，扣案之第二級毒品甲基
安非他命壹包（含袋毛重貳點伍公克）沒收銷燬之，玻璃吸食器
壹只沒收。應執行有期徒刑壹年，扣案之第一級毒品海洛因貳包
（其中壹包含袋毛重壹點玖公克，其中壹包含袋毛重零點公克
）、第二級毒品甲基安非他命壹包（含袋毛重貳點伍公克）均沒
收銷燬之，塑膠杓壹只、玻璃吸食器壹只均沒收。
    事實及理由
一犯罪事實：
  (一)甲○○曾因肅清煙毒條例案件，經本院以86年度訴字第213
    號判決處有期徒刑3年2月確定，再因違反麻醉藥品管理條例
    案件，經本院以86年度易字第634號判決處有期徒刑5月確定
    ，兩案由本院以86年度聲字第1025號裁定定應執行刑有期徒
    刑3年5月確定，於民國89年10月20日縮短刑期假釋期滿執行
    完畢。另因施用毒品案件，經本院以90年度毒聲字第4071號
    裁定送勒戒處所觀察、勒戒後，認有繼續施用毒品之傾向，
    由本院以91年度毒聲字第1591號裁定令入戒治處所強制戒治
    1年，於92年6月8日執行完畢釋放，於92年7月9日由臺灣彰
    化地方法院檢察署檢察官以92年度戒毒偵字第397、398號不
    起訴處分確定。詎甲○○於前開強制戒治執行完畢釋放後5
    年內，仍不知悔改，復基於概括犯意，自93年12月14日凌晨
    2時許起（起訴書誤載為自93年12月4日採尿前4日內之某時
    起，業經檢察官於本院審理中當庭更正）至94年6月21日晚
    上某時止，約每星期1次，在彰化縣伸港鄉○○村○○路185
    號住處連續施用第1級毒品海洛因多次；甲○○並另行起意
    ，亦基於概括犯意，自93年12月14日凌晨2時許起（起訴書
    同上疏誤亦經檢察官當庭更正）至94年6月21日晚上某時止
    ，約每10日1次，在上址連續施用第2級毒品甲基安非他命多
    次。嗣於93年12月14日凌晨3時30分許，經警通知至彰化縣
    警察局和美分局到案詢問而查獲；再於94年4月28日上午4時
    許，為警在彰化縣伸港鄉○○村○○路194號前查獲，並扣
    得第1級毒品海洛因1包（含袋毛重1.9公克）、第2級毒品甲
    基安非他命1包（含袋毛重2.5公克）及其所有分別供施用第
    1級毒品海洛因、第2級毒品甲基安非他命之塑膠杓1只、玻
    璃吸食器1只；又於94年6月28日凌晨0時40分許，為警在彰
    化縣伸港鄉○○村○○路1824號前查獲，並扣得第1級毒品
    海洛因1包（含袋毛重0.3公克）。
  (二)案經彰化縣警察局和美分局報告臺灣彰化地方法院檢察署檢
    察官偵查起訴。
二證據：
  (一)被告甲○○於本院坦承不諱之自白（本院卷第13、19頁）。
  (二)扣案之第1級毒品海洛因2包、第2級毒品甲基安非他命1包、
    塑膠杓1只、玻璃吸食器1只（第2236號偵查卷第28至30頁、
    第3145號偵查卷第31頁）。
  (三)卷附之扣押筆錄、扣押物品照片、彰化縣衛生局煙毒尿液檢
    驗成績書、詮昕科技股份有限公司濫用藥物尿液檢驗報告（
    按海洛因於人體會代謝成嗎啡，因此涉嫌施用海洛因者，係
    檢驗其尿液中之嗎啡反應）、代號與真實姓名對照認證單、
    毒品初步檢驗報告單（第1816號偵查卷第16、17、31頁，第
    2236號偵查卷第16至19、23至25、31、53頁，第3145號偵查
    卷第16至22、24、32頁）。
三按海洛因、甲基安非他命分屬毒品危害防制條例第2條第2項第
  1款所定之第1級毒品及同條項第2款經主管機關公告所定相類
  於安非他命之第2級毒品，被告施用第1級毒品海洛因多次，核
  其所為，均係犯該條例第10條第1項之罪，被告施用第2級毒品
  甲基安非他命多次，核其所為，則均係犯該條例第10條第2項
  之罪。被告施用毒品前後持有毒品之低度行為，應為施用毒品
  之高度行為所吸收，不另論罪。被告先後多次施用第1級、第2
  級毒品行為，均時間緊接、犯罪構成要件相同，顯係基於概括
  犯意為之，皆應依刑法第56條連續犯規定論以一罪，並分別加
  重其刑。被告所犯上開二罪，犯意各別，行為不同，罪名互異
  ，應分論併罰。查被告曾因肅清煙毒條例案件，經本院以86
  年度訴字第213號判決處有期徒刑3年2月確定，再因違反麻醉
  藥品管理條例案件，經本院以86年度易字第634號判決處有期
  徒刑5月確定，兩案由本院以86年度聲字第1025號裁定定應執
  行刑有期徒刑3年5月確定，於89年10月20日縮短刑期假釋期滿
  執行完畢，此有臺灣高等法院被告全國前案紀錄表可按（本院
  卷第4至6頁），其受有期徒刑之執行完畢，5年內再犯有期徒
  刑以上之罪，為累犯，上開二罪應依刑法第47條規定分別遞加
  重其刑。爰審酌被告素行欠佳，前曾施用毒品，未思悔改，缺
  乏禁絕毒害決心，惟所犯係戕害自身健康，尚未危害他人，於
  本院審理中坦承犯行，態度良好及其他一切情狀，分別量處如
  主文所示之刑，並定其應執行刑，以資懲儆。扣案之第1級毒
  品海洛因2包、第2級毒品甲基安非他命1包，與顯然無法析離
  應視為查獲之毒品之包裝袋，均應依毒品危害防制條例第18
  條第1項前段沒收銷燬之；扣案之塑膠杓1只、玻璃吸食器1只
  為被告所有，且係分別供施用第1級毒品海洛因、第2級毒品甲
  基安非他命所用之物，業據其供承在卷（本院卷第20頁），應
  依刑法第38條第1項第2款宣告沒收。
四如不服本判決，得於判決送達後10日內向本院提出上訴狀，上
  訴於上級法院（應附繕本）。
據上論斷，應依刑事訴訟法第273條之1第1項、第299條第1項前
段，毒品危害防制條例第10條第1項、第2項、第18條第1項前段
，刑法第11條前段、第56條、第47條、第51條第5款、第38條第1
項第2款，判決如主文。
本案經檢察官邱鼎文到庭執行職務。
中　　華　　民　　國　　94　　年　　7 　　月　　11　　日
                  刑事第二庭         法  官  廖政勝
以上正本證明與原本無異。
中　　華　　民　　國　　94　　年　　7 　　月　　11　　日
                                     書記官  呂雅惠
附錄本案論罪科刑法條全文：
毒品危害防制條例第10條施用第一級毒品者，處六月以上五年以
下有期徒刑。
施用第二級毒品者，處三年以下有期徒刑。
